臺灣臺南地方法院刑事判決
111年度交易字第810號
公  訴  人  臺灣臺南地方檢察署檢察官
被      告  XU SHASHA（徐莎莎）



上列被告因過失傷害案件，經檢察官提起公訴（111年度偵字第6
071號），本院判決如下：
    主  文
本件公訴不受理。
    理  由
一、公訴意旨詳如臺灣臺南地方檢察署檢察官起訴書所載（如附
    件）。
二、按告訴乃論之罪，告訴人於第一審辯論終結前，得撤回其告
    訴；又告訴乃論之罪經撤回者，法院應諭知不受理之判決，
    並得不經言詞辯論為之，刑事訴訟法第238條第1項、第303
    條第3款及第307條分別定有明文。
三、查被告XU SHASHA（徐莎莎）因過失傷害案件，經檢察官提
    起公訴，認為係涉犯刑法第284條前段之過失傷害罪嫌，依
    同法第287條前段之規定，須告訴乃論。茲因被告與告訴人
    羅金居經調解成立，告訴人並具狀撤回告訴，有本院調解筆
    錄及刑事撤回告訴狀各1份在卷可稽（本院卷第61、63至64
    頁），依前開規定，本件爰不經言詞辯論，逕為諭知不受理
    之判決。
據上論斷，應依刑事訴訟法第303條第3款、第307條，判決如主
文。
中　　華　　民　　國　　111 　年　　9 　　月　　30　　日
                  刑事第十三庭  法　官  吳彥慧
以上正本證明與原本無異。
如不服本判決應於收受本判決後20日內向本院提出上訴書狀，並
應敘述具體理由。其未敘述上訴理由者，應於上訴期間屆滿後20
日內向本院補提理由書狀（均須按他造當事人之人數附繕本）「
切勿逕送上級法院」。 
　　　　　　　　　　　　　　　　書記官  張儷瓊
中　　華　　民　　國　　111 　年　　10　　月　　3 　　日
附件：
臺灣臺南地方檢察署檢察官起訴書
                                     111年度偵字第6071號
　　被　　　告　XU SHASHA　（大陸地區）
　　　　　　　　　　　　女　39歲（民國72【西元1983】
　　　　　　　　　　　　　　　　　年4月3日生）
　　　　　　　　　　　　住○○市○區○○街000號
　　　　　　　　　　　　居留證號碼：Z000000000號
上列被告因過失傷害案件，已經偵查終結，認應提起公訴，茲將
犯罪事實及證據並所犯法條分敘如下：
　　　　犯罪事實
一、XU SHASHA（下稱徐莎莎）於民國110年9月3日中午12時18分
    許，駕駛車牌號碼000-0000號自小客車，沿臺南市南區西門
    路1段內側車道由南往北方向行駛，駛至西門路1段與樹林街
    2段交岔路口欲左轉彎進入樹林街2段時，本應注意轉彎車應
    讓直行車先行，而依當時天候晴、日間自然光線、柏油乾燥
    路面、無缺陷、無障礙物及視距良好等情，無不能注意之情
    事，竟疏未注意及此，貿然左轉，適有羅金居亦疏未注意車
    前狀況而駕駛車牌號碼0000-00號自小客車，沿西門路1段外
    側車道由北往南方向行駛，駛至上開交岔路口時，見狀避煞
    不及，所駕駛之上揭自小客車左側車身與徐莎莎所駕駛之自
    小客車左前車頭發生擦撞，致羅金居受有右手挫傷、胸壁挫
    傷及頭部挫傷等傷害。徐莎莎於肇事後，在有偵查權限之機
    關或公務員發覺犯罪前，即向據報前來處理車禍之員警坦承
    肇事。
二、案經羅金居訴請臺南市政府警察局第六分局報告偵辦。
　　　　證據並所犯法條
一、證據清單及待證事實：
編號 證　據　清　單 待　證　事　實 一 被告徐莎莎於警詢及偵查中之供述。 坦承於上揭時、地，駕駛上揭自小客車左轉時，疏未注意禮讓直行車，而與告訴人羅金居所駕駛之自小客車發生碰撞之事實。 二 ①告訴人於警詢及偵查中之證述 ②中正脊椎骨科醫院診斷證明書 1、證明被告轉彎車未禮讓直行車之事實。 2、證明告訴人因被告上開疏失而發生本件交通事故，並因此受有上開身體傷害之事實。 三 ①道路交通事故現場圖1紙、道路交通事故調查報告表㈠㈡各1份、現場及車損照片17張 ②臺南市車輛行車事故鑑定會111年6月6日南市交鑑字第1110728481號函所附南鑑0000000案鑑定意見書1份 ③告訴人駕駛之自小客車行車影像畫面檔案光碟 1、被告於上開時、地駕駛上開自小客車違反道路交通安全規則第102條第1項第7款轉彎車未禮讓直行車先行，而逕自左轉之事實。 2、告訴人所受上開傷害與被告之過失行為間具有因果關係。 
二、按汽車行駛至交岔路口時，轉彎車應讓直行車先行，道路交
    通安全規則第102條第7款定有明文。被告為領有駕駛執照之
    人，於上揭時、地使用道路，本應注意上揭規定，而依道路
    交通事故調查報告表㈠所載，車禍當時天候為天候晴、日間
    自然光線、柏油路面乾燥無缺陷、無障礙物、視距良好等情
    事，客觀上並無不能注意之情形，竟疏未注意及此以致肇事
    ，並因此造成告訴人受有如犯罪事實欄所載之傷害，其就車
    禍之發生應有過失甚明。再參以告訴人確因本件車禍而受有
    上揭傷害，復有中正脊椎骨科醫院診斷證明書附卷可佐，被
    告上開過失行為與告訴人之受傷結果間具有相當之因果關係
    ，其過失傷害犯嫌洵堪認定。
三、核被告所為，係犯刑法第284條前段過失傷害罪嫌。又被告
    於犯罪後，即於該管公務員發覺前，向臺南市政府警察局第
    六分局交通分隊自首，由員警填載在臺南市政府警察局道路
    交通事故肇事人自首情形紀錄表上，此有該紀錄表1紙附卷
    可稽，請依刑法第62條前段之規定，減輕其刑。
四、依刑事訴訟法第251條第1項提起公訴。
　　此　致
臺灣臺南地方法院
中　　華　　民　　國　 111　　年　　6 　　月　　12　　日
　　　　　　　　　　　　　　　檢　察　官　黃 榮 加
本件證明與原本無異
中　　華　　民　　國　 111　　年　　6 　　月　　30　　日
                              書  記  官  陳 信 樺

所犯法條　　
中華民國刑法第284條前段
因過失傷害人者，處 1 年以下有期徒刑、拘役或 10 萬元以下
罰金；致重傷者，處 3 年以下有期徒刑、拘役或 30 萬元以下
罰金。